lt-LT: Valdiklio funkcija: Ekrano pultas; Inverterio pavara; Klaviatūros perdanga; Apatinis valdymas; Variklio valdymas; Maitinimo šaltinis; Kita
fi: Hallintalaitteen toiminta: Näyttökonsoli; Invertterikäyttö; Näppäimistön peittokuva; Alahallinta; Moottorin ohjaus; Virtalähde; Muu
tr: Kontrolcü işlevi: Ekran konsolu; İnvertör sürücüsü; Tuş takımı kaplaması; Alt kontrol; Motor kontrolü; Güç kaynağı; Diğer
zh-TW: 控制器功能: 顯示控制台; 變頻驅動器; 鍵盤疊加層; 下方控制; 馬達控制; 電源供應器; 其他
ko: 컨트롤러 기능: 디스플레이 콘솔; 인버터 드라이브; 키패드 오버레이; 하부 제어; 모터 제어; 전원 공급 장치; 기타
hu: Vezérlő funkciója: Kijelzőkonzol; Inverteres hajtás; Kezelőpanel rátét; Alsó vezérlés; Motorvezérlés; Tápegység; Egyéb
sv: Styrfunktioner: Skärmkonsol; Frekvensomriktare; Knappsatsöverlagring; Nedre kontroll; Motorstyrning; Strömförsörjning; Annan
es: Función del controlador: Consola de visualización; Controlador de inversor; Sobreposición de teclado; Control inferior; Control de motor; Fuente de alimentación; Otro
vi: Chức năng của bộ điều khiển: Bảng điều khiển hiển thị; Bộ truyền động biến tần; Lớp phủ bàn phím; Nút điều khiển dưới; Bộ điều khiển động cơ; Nguồn điện; Khác
en: Controller function: Display console; Inverter drive; Keypad overlay; Lower control; Motor control; Power supply; Other
it: Funzione del controller: Console display; Azionamento inverter; Sovrapposizione tastierino; Controllo inferiore; Controllo motore; Alimentatore; Altro
fr: Fonction de contrôleur: Console d'affichage; Variateur de fréquence; Superposition de clavier; Commande inférieure; Commande de moteur; Alimentation électrique; Autre
da: Controllerfunction: Skærmkonsol; Inverterdrev; Tastaturoverlejring; Nedre kontrol; Motorstyring; Strømforsyning; Anden
cs: Funkce správce: Zobrazovací konzole; Invertorový pohon; Překryv klávesnice; Spodní ovládání; Ovládání motoru; Zdroj napájení; Jiné
ro-RO: Funcția controlerului: Consolă de afișare; Unitate invertor; Suprapunere tastatură; Comandă inferioară; Control motor; Sursă de alimentare; Altele
zh-CN: 控制器功能: 显示控制台; 逆变器驱动; 键盘面板; 下部控制; 电机控制; 电源; 其他
pt-PT: Função do controlador: Consola do ecrã; Inversor; Sobreposição do teclado numérico; Controlo inferior; Controlo do motor; Fonte de alimentação; Outra
nl: Controllerfunctie: Displayconsole; Omvormeraandrijving; Toetsenbord-overlay; Onderste bediening; Motorbediening; Voeding; Overig
th: ฟังก์ชันของตัวควบคุม: คอนโซลแสดงผล; อินเวอร์เตอร์ไดรฟ์; แผ่นวางซ้อนปุ่มกด; ระบบควบคุมด้านล่าง; ระบบควบคุมมอเตอร์; แหล่งจ่ายไฟ; อื่นๆ
pl: Funkcja kontrolera: Konsola wyświetlacza; Napęd inwerterowy; Nakładka z klawiaturą; Sterowanie dolne; Sterowanie silnikiem; Zasilanie; Inna
sl-SI: Funkcija krmilnika: Prikazovalna konzola; Inverterski pogon; Prekrivni sloj tipkovnice; Spodnje upravljanje; Krmiljenje motorja; Napajanje; Drugo
nb: Kontrollerfunksjon: Skjermkonsoll; Inverterdrift; Tastaturoverlegg; Nedre kontroll; Motorkontroll; Strømforsyning; Annet
sk-SK: Funkcia ovládača: Zobrazovacia konzola; Meničový pohon; Prekrytie klávesnice; Spodné ovládanie; Ovládanie motora; Napájanie; Iné
ja: コントローラー機能: ディスプレイコンソール; インバータドライブ; キーパッドオーバーレイ; 下部コントロール; モーターコントロール; 電源; その他
pt-BR: Função do controlador: Console da tela; Acionamento do inversor; Sobreposição do teclado numérico; Controle inferior; Controle do motor; Fonte de alimentação; Outro
de: Controller-Funktion: Display-Konsole; Frequenzumrichter; Tastenfeld-Überlagerung; Untere Steuerung; Motorsteuerung; Netzteil; Sonstige
ru: Функция контроллера: Консоль дисплея; Инверторный привод; Накладка на клавиатуру; Нижний контроллер; Контроллер двигателя; Блок питания; Другое
el: Λειτουργία διάταξης ελέγχου: Κονσόλα οθόνης; Μονάδα Inverter; Επικάλυψη πληκτρολογίου; Κάτω χειριστήριο; Έλεγχος κινητήρα; Τροφοδοτικό ρεύματος; Άλλο
hr-HR: Funkcija kontrolora: Zaslon konzole; Inverterski pogon; Prekrivni element tipkovnice; Donje upravljanje; Upravljanje motorom; Napajanje; Ostalo
bg-BG: Функция на контролера: Дисплей конзола; Инверторно задвижване; Клавиатурно наслагване; Долно управление; Управление на мотора; Захранване; Друга